臺灣高雄地方法院刑事判決　　　　　　　96年度訴字第1018號
公　訴　人　臺灣高雄地方法院檢察署檢察官
被　　　告　甲○○
　　　　　　　　　　（現於台灣高雄看守所羈押中）
指定辯護人　本院公設辯護人　丙○○
上列被告因毒品危害防制條例案件，經檢察官提起公訴（95年度
偵字第30849號），本院判決如下：
    主  文
甲○○共同運輸第三級毒品，累犯，處有期徒刑陸年。扣案附表
編號1 至4 所示之物，均沒收。
    事  實
一、甲○○前於民國92年間，因違反電子遊戲場業管理條例案件
    ，經本院以92年度簡字第200 號判處有期徒刑2 月確定，並
    於92年4 月18日易科罰金執行完畢。詎其仍不知悔改，明知
    愷他命（Ketamine，即俗稱「K 他命」）及麻黃素（Ephedr
    ine） 分屬中華民國毒品危害防制條例所管制之第三級毒品
    、第四級毒品，且為懲治走私條例公告管制物品項目及其數
    額甲類第4 項之管制進出口物品，未經許可，不得非法持有
    、運輸及私運進口。其於民國95年10月7 日自高雄國際機場
    搭乘長榮航空編號BR821 號班機前往澳門，再由澳門進入中
    國大陸廣東省珠海市後，於滯留珠海市期間之95年11月18日
    ，適在珠海市○街道遇見綽號「耗呆」、真實姓名年級不詳
    之台籍男性成年友人，因其經濟狀況不佳，進而在「耗呆」
    之慫恿下，為賺取新台幣（下同）5 萬元之報酬，遂與「耗
    呆」共同基於運輸第三級毒品愷他命、第四級毒品麻黃素及
    私運屬管制進出口物品之第三級毒品愷他命、第四級毒品麻
    黃素進入台灣之犯意聯絡，於95年11月23日下午5 時許，前
    往「耗呆」所指定位於珠海市之「昌安好世界旅館」，迨「
    耗呆」攜帶附表編號1 所示毛重合計達1010公克之愷他命2
    包及附表編號2 所示毛重519 公克之麻黃素1 包前來後，即
    由「耗呆」在該旅館房間內，將前揭愷他命2 包及麻黃素1
    包以甲○○事先備妥之附表編號3 所示彈性繃帶綑綁固定在
    甲○○背部，並囑甲○○搭乘同日晚間之班機返回高雄國際
    機場，並告知其一旦成功入境台灣後，則再使用公用電話撥
    打「00 000000000」或「00000000000 」與「耗呆」聯繫，
    屆時「耗呆」將會向其指示交貨方式，而取貨之人亦會當場
    給付5 萬元資為報酬。甲○○遂於同日晚間自澳門搭乘長榮
    航空編號BR-828號班機返回高雄國際機場，嗣於搭機飛行途
    中，因其背部綑綁有附表編號1 、2 所示毒品而甚感不舒適
    ，甲○○遂在所搭乘前開班機之廁所內將上開毒品共計3 包
    自背部取下，改藏放在其隨身攜帶之附表編號4 所示哈斯曼
    牌塑膠袋內。嗣於95年11月23日晚間10時許，甲○○抵達高
    雄國際機場欲入境通關時，因其係遭海關列為需施以嚴格檢
    查之對象，遂遭海關人員於入境搜身室內查獲其所攜帶附表
    編號4 之塑膠袋內藏有上開毒品，始查知上情，並另扣得附
    表編號3 所示前揭自甲○○背部取下之彈性繃帶1 綑及與聯
    繫運輸上揭毒品無關而僅供甲○○日常使用之附表編號5 手
    機1 支。
二、案經法務部調查局高雄市調查處移送台灣高雄地方法院檢察
    署檢察官偵查起訴。
    理  由
壹、證據能力方面
一、按被告以外之人於審判外之陳述雖不符前4 條之規定，而經
    當事人於審判程序同意作為證據，法院審酌該言詞陳述或書
    面陳述作成時之情況，認為適當者，亦得為證據。當事人、
    代理人或辯護人於法院調查證據時，知有第159 條第1 項不
    得為證據之情形，而未於言詞辯論終結前聲明異議，視為有
    前項之同意，刑事訴訟法第159 條之5 定有明文。
二、本件被告、辯護人、檢察官均對本院所提示扣案附表編號1
    至4 所示之物及附表編號1 、2 備註欄所列之檢驗報告、鑑
    定書、高雄關稅局扣押貨物、運輸工具收據及搜索筆錄（見
    偵字卷第17頁）、法務部調查局高雄市調查處扣押筆錄、扣
    押物品目錄表（見偵字卷第14頁）、被告甲○○之個人入出
    境資料查詢結果（見偵字卷第22頁）等證據，在本院準備程
    序、審判程序表示同意作為本案證據（見本院卷第23、38、
    39 頁） ，是本院審酌該言詞陳述或書面陳述作成時之情況
    ，認為適當，自得採為證據，先行敘明。
貳、實體方面
一、上揭犯罪事實業據被告甲○○於本院審理時坦承不諱（見本
    院卷第22、38頁），並有原綑綁於被告背部、嗣遭取下放置
    於附表編號4 塑膠袋內之附表編號1 所示愷他命及附表編號
    2 所示麻黃素，與將上揭毒品綑綁固定在被告背部之附表編
    號3 所示彈性繃帶、被告入境通關時用以裝置上揭毒品之附
    表編號4 所示塑膠袋扣案可證；而該附表編號1 所示針狀結
    晶2 包，經送鑑定及檢驗結果，均含有第三級毒品愷他命（
    Ketamine）成分，確係第三級毒品愷他命屬實，此有附表編
    號1 備註欄所示鑑定書、檢驗報告在卷可稽；該附表編號2
    所示粒狀結晶1 包，經送鑑定及檢驗結果，則含有第四級毒
    品麻黃素成分，確係第四級毒品麻黃素屬實，此有附表編號
    2 備註欄所示鑑定書、檢驗報告在卷可稽；復有高雄關稅局
    扣押貨物、運輸工具收據及搜索筆錄（見偵字卷第17頁）、
    法務部調查局高雄市調查處扣押筆錄、扣押物品目錄表（見
    偵字卷第14頁）、被告甲○○之個人入出境資料查詢結果（
    見偵字卷第22頁）在卷可稽，足認被告自白確與事實相符，
    自可採為認定事實之依據，本件事證明確，被告犯行堪以認
    定。
二、按愷他命（Ketamine）、麻黃素（Ephedrine） 分別係毒品
    危害防制條例第2 條第2 項第3 款、第4 款規定之第三級毒
    品、第四級毒品，並為行政院依據懲治走私條例第2 條第4
    項授權公告之「懲治走私條例公告管制物品項目及其數額」
    甲類管制進出口物品第4 項所列之毒品，不得運輸亦不得私
    運進口。又自大陸地區私運物品進入臺灣地區，或自臺灣地
    區私運物品前往大陸地區者，以私運物品進口、出口論，適
    用懲治走私條例之規定處斷，懲治走私條例第12條亦定有明
    文。是核被告甲○○所為，其自大陸地區私運管制進出口之
    第三級毒品愷他命、第四級毒品麻黃素入境臺灣，係犯毒品
    危害防制條例第4 條第3 項之運輸第三級毒品罪、同條例第
    4 條第4 項之運輸第四級毒品罪及懲治走私條例第12條、第
    2 條第1 項之自大陸地區私運管制物品進口罪。被告與真實
    姓名年籍均不詳綽號「耗呆」之台籍成年男子，就運輸第三
    級毒品愷他命、第四級毒品麻黃素及私運管制物品進口等犯
    行，具有犯意聯絡及行為分擔，為共同正犯。又被告以一行
    為同時觸犯上開3 罪名，為想像競合犯，依刑法第55條之規
    定，應從一重之運輸第三級毒品罪處斷。另查，被告前於民
    國92年間，因違反電子遊戲場業管理條例案件，經本院以92
    年度簡字第200 號判處有期徒刑2 月確定，並於92年4 月18
    日易科罰金執行完畢之事實，有臺灣高等法院被告前案紀錄
    表附卷可按，其受有期徒刑之執行完畢，五年以內故意再犯
    本件有期徒刑以上之罪，為累犯，應依刑法第47條第1 項規
    定加重其刑。
三、爰審酌被告夾帶附表編號1 之第三級毒品愷他命、附表編號
    2 之第四級毒品麻黃素進口，數量甚多，且具有相當之純度
    ，如流入市面，將加速毒品之泛濫，危害國人健康甚鉅，其
    惡性非淺，惟念其因經濟壓力始運輸毒品入境，而所運輸之
    毒品尚未流入市面即為警查獲，尚未產生具體損害，又參以
    其於犯罪後坦承犯行，表示知錯，已見悔意，態度尚稱良好
    等一切情狀，量處如主文所示之刑。
四、沒收部分
    (一)毒品危害防制條例第2 條第2 項規定，毒品依其成癮性、
      濫用性及對社會危害性分為四級，並就製造、運輸、販賣
      、意圖販賣而持有、以非法方法使人施用、引誘他人施用
      及轉讓等不同品項毒品之行為，分別定其處罰。至施用或
      持有第三、四級毒品，因其可罰性較低，故予除罪化，僅
      就施用及持有第一、二級毒品科以刑罰。惟鑑於第三、四
      級毒品均係管制藥品，於93年1 月9 日修正施行之毒品危
      害防制條例第11條之1明定：「無正當理由，不得擅自持
      有」；第18條第1項後段復規定：「查獲之第三、四級毒
      品，無正當理由而擅自持有者，沒入銷燬之」係屬行政罰
      之範疇，與同條項前段規定：「查獲之第一、二級毒品，
      不問屬於犯人與否，均沒收銷燬之」係為刑事沒收之規定
      ，核有不同。又同條例第19條第1 項所定「供犯罪所用或
      因犯罪所得之物」，係指犯第4 條至第9 條、第12條、第
      13條或第14條第1 項、第2 項之罪所用或所得之物，不包
      括毒品本身在內，自不得為第三、四級毒品之沒收。而依
      據同條例對於查獲之製造、運輸、販賣、意圖販賣而持有
      、以非法方法使人施用、引誘他人施用及轉讓第三、四級
      毒品之沒收，並無特別規定，如其行為已構成犯罪，則該
      毒品即屬不受法律保護之違禁物，應回歸刑法之適用，依
      刑法第38條第1 項第1 款之規定沒收之（最高法院95年臺
      上字第911 號判決意旨參照）。查本件扣案被告原綑綁於
      背部、嗣取下放置於附表編號4 塑膠袋內之附表編號1 之
      愷他命、附表編號2 之麻黃素，分屬第三級毒品、第四級
      毒品，業如前述，且均為懲治走私條例公告管制物品項目
      及其數額甲類第4 項之管制進出口物品，未經許可，不得
      非法持有、運輸及私運進口，依前揭最高法院判決意旨，
      自均應依刑法第38條第1 項第1 款之規定（檢察官於起訴
      書敘明應依毒品危害防制條例第19條之規定諭知沒收，容
      有誤會），宣告沒收。另包裝上開毒品之包裝袋係直接包
      覆毒品，衡情已難與所包覆之毒品絕對析離，應整體視之
      為愷他命，依同條項款一併宣告沒收。至鑑驗耗用之毒品
      既已滅失，自無庸諭知沒收，併此敘明。
    (二)扣案附表編號3 之彈性繃帶1 捆及附表編號4 之哈斯曼牌
      塑膠袋1 個，均係被告所有供本件運輸第三、四級毒品犯
      罪所用之物，均應依毒品危害防制條例第19條第1 項宣告
      沒收（詳如附表編號3、4備註欄所示）。
    (三)扣案附表編號5 之手機1 支，被告否認有以該手機聯繫運
      毒事宜，復無其他證據證明與本案相關，故本院不予宣告
      沒收（詳如附表編號5 備註欄所示）。
    (四)至被告因本件犯罪所可獲得之5 萬元酬勞，因被告甫入境
      即遭查獲，依其與「耗呆」之約定並無從獲得此一酬勞，
      且依現存證據亦不足證明被告已有所得，自不得宣告沒收
      ，附此敘明。
據上論斷，應依刑事訴訟法第299 條第1 項前段，毒品危害防制
條例第4 條第3 項、第4 項、第19條第1 項，懲治走私條例第2
條第1 項、第11條、第12條，刑法第11條、第28條、第55條、第
38條第1 項第1 款、第47條第1 項，判決如主文。
本案經檢察官乙○○到庭執行職務。
中　　華　　民　　國　　96　　年　　3 　　月　　30　　日
                  刑事第三庭  審判長法　官  田平安
                                    法  官  錢衍蓁
                                    法  官  郭瓊徽
以上正本證明與原本無異。
如不服本判決，應於收受送達後10日內向本院提出上訴書狀。
中　　華　　民　　國　　96　　年　　4 　　月　　9 　　日
 　　　　　　　　　　　　　　       書記官  陳瓊芳
附錄本判決論罪科刑法條
毒品危害防制條例第4條
製造、運輸、販賣第一級毒品者，處死刑或無期徒刑；處無期徒
刑者，得併科新臺幣1 千萬元以下罰金。
製造、運輸、販賣第二級毒品者，處無期徒刑或7 年以上有期徒
刑，得併科新臺幣7 百萬元以下罰金。
製造、運輸、販賣第三級毒品者，處 5 年以上有期徒刑，得併科
新臺幣 5 百萬元以下罰金。
製造、運輸、販賣第四級毒品者，處3 年以上10年以下有期徒刑
，得併科新臺幣3 百萬元以下罰金。
製造、運輸、販賣專供製造或施用毒品之器具者，處1 年以上7
年以下有期徒刑，得併科新臺幣1 百萬元以下罰金。
前五項之未遂犯罰之。
懲治走私條例第2條
私運管制物品進口、出口逾公告數額者，處7 年以下有期徒刑，
得併科新臺幣3 百萬元以下罰金。
以犯前項之罪為常業者，處3 年以上10年以下有期徒刑，得併科
新臺幣5百 萬元以下罰金。
第 1 項之未遂犯罰之。
第 1 項所稱管制物品及其數額，由行政院公告之。
附表
┌──┬───────────────┬───────────────────┐
│編號│扣 押 物 品 項 目             │備        註                          │
├──┼───────────────┼───────────────────┤
│1   │毛重合計達1010公克之愷他命    │經法務部調查局高雄市調查處送請法務部調│
│    │（Ketamine，即俗稱「K 他命」）│查局鑑定結果，均含第三級毒品  Ketamine│
│    │2 包                          │成分，合計淨重990.76公克，空包裝總重21│
│    │                              │.72 公克，純度62.06 ％，純質淨重614.87│
│    │                              │公克，有法務部調查局95年12月26日調科壹│
│    │                              │字第09500570250 號鑑定書（見他字卷第5 │
│    │                              │頁）附卷可稽；嗣再經檢察官送請高雄醫學│
│    │                              │大學附設中和紀念醫院檢驗結果，亦均含第│
│    │                              │三級毒品Ketamine成分，驗後淨重985.42公│
│    │                              │克，有該醫院96年1月30日編號9601—304號│
│    │                              │檢驗報告（見偵字卷第47頁）附卷可稽    │
├──┼───────────────┼───────────────────┤
│2   │毛重519公克之麻黃素（Ephedrine│經法務部調查局高雄市調查處送請法務部調│
│    │）1 包                        │查局鑑定結果，均含第四級毒品麻黃素成分│
│    │                              │，合計淨重507.90公克，空包裝總重11.24 │
│    │                              │公克，有法務部調查局95年12月26日調科壹│
│    │                              │字第09500570250 號鑑定書（見他字卷第5 │
│    │                              │頁）附卷可稽；嗣再經檢察官送請高雄醫學│
│    │                              │大學附設中和紀念醫院檢驗結果，亦均含第│
│    │                              │四級毒品麻黃素成分，驗後淨重499.13公克│
│    │                              │，有該醫院96年1 月30日編號9601—303 號│
│    │                              │檢驗報告（見偵字卷第46頁）附卷可稽    │
├──┼───────────────┼───────────────────┤
│3   │彈性繃帶1捆                   │被告甲○○供稱：彈性繃帶係伊所有，用來│
├──┼───────────────┤將上揭毒品綑綁在背部後，夾帶入境台灣，│
│4   │哈斯曼牌塑膠袋1個             │哈斯曼牌塑膠袋也是伊所有，於搭機途中將│
│    │                              │上揭毒品自背部取下後裝藏該毒品所用等語│
│    │                              │（見偵字卷第5 頁），足認左揭物品均係被│
│    │                              │告所有，供本件運輸第三、四級毒品犯罪所│
│    │                              │用之物，均應依毒品危害防制條例第19條第│
│    │                              │ 1項宣告沒收                          │
├──┼───────────────┼───────────────────┤
│5   │SAMSUNG廠牌手機1支            │被告甲○○供稱：該手機門號係伊平常使用│
│    │（序號：000000000000000）     │，與本件運輸毒品案無關等語（見偵字卷第│
│    │                              │5 頁，本院卷第43頁），復無其他證據證明│
│    │                              │左揭手機與本件運輸毒品及私運管制物品進│
│    │                              │扣案相關，故本院不予宣告沒收          │
└──┴───────────────┴───────────────────┘
